【裁判字號】    99,審訴,1014
【裁判日期】    990507
【裁判案由】    毒品危害防制條例
【裁判全文】
臺灣高雄地方法院刑事判決            99年度審訴字第1014號
公  訴  人  臺灣高雄地方法院檢察署檢察官
被      告  甲○○
上列被告因毒品危害防制條例案件，經檢察官提起公訴（99年度
偵字第3421號、毒偵字第758 號），被告於準備程序中就被訴事
實為有罪之陳述，經本院告知簡式審判程序之旨，並聽取被告與
公訴人之意見後，本院合議庭裁定由受命法官獨任進行簡式審判
程序，判決如下：
    主  文
甲○○犯如附表所示之罪共肆罪，均累犯，分別處如附表所示之
刑。應執行有期徒刑壹年柒月。扣案如附表編號(二)、(四)所示海洛
因共貳包，均沒收銷燬之。
    事實及理由
一、犯罪事實：
    甲○○前於民國95年間，因施用毒品案件，經本院裁定送觀
    察、勒戒後，認有繼續施用毒品傾向，復經裁定令入戒治所
    施以強制戒治，於96年8 月31日執行完畢釋放出所，並由臺
    灣高雄地方法院檢察署檢察官為不起訴處分確定；復於前開
    觀察、勒戒及強制戒治執行完畢5 年內之97年間，再犯施用
    毒品案件經本院以97年度審簡字第6374號判決判處有期徒刑
    6 月確定，於98年8 月12日縮刑期滿執行完畢。詎其仍不知
    悔改並戒絕毒癮，而為法列犯行：
  (一)基於施用第一級毒品之海洛因犯意，於98年12月24日中午12
    時許，在其位於高雄縣大樹鄉○○村○○路53號住處內，以
    注射之方式，施用第一級毒品海洛因1 次。
  (二)基於持有第一級毒品海洛因之犯意，於98年12月25日中午12
    時許，在高雄市○○路與三多路口之「寒軒飯店」前，因向
    某真實姓名、年籍不詳之綽號「山仔」之成年男子，取得第
    一級毒品海洛因1 包，而予以持有之，嗣於同日下午3 時20
    分許，在高雄市○○區○○路與漢昌街口，為警盤查，當場
    查扣上開未及施用之海洛因1 包（重量如附表編號(二)所示）
    並經其同意採集其尿液送驗，檢驗結果確呈嗎啡、可待因陽
    性反應，進而知悉上情。
  (三)基於施用第一級毒品海洛因之犯意，於99年1 月3 日下午7
    時許，在其上開住處內，以注射之方式，施用第一級毒品海
    洛因1 次。
  (四)基於持有第一級毒品海洛因之犯意，於99年1 月5 日下午3
    時20分許，在高雄縣大寮鄉○○路與光華路口，因向某真實
    姓名、年籍不詳之綽號「阿川」之成年男子，以新臺幣500
    元之價格，購入第一級毒品海洛因1 包，而予以持有之，嗣
    於同日下午3 時30分許，在高雄縣大寮鄉○○路二段362 號
    前，為警盤查，當場查扣上開未及施用之海洛因1 包（重量
    如附表編號(四)所示）並經其同意採集其尿液送驗，檢驗結果
    確呈嗎啡陽性反應，進而知悉上情。
二、證據：
    上開犯罪事實，有下列證據可資證明：
  (一)高雄市立凱旋醫院99年1 月14日、99年1 月25日濫用藥物尿
    液檢驗報告、高雄市警察局苓雅分局偵辦毒品案件嫌疑人尿
    液採證對照表、高雄市警察局小港分局毒品嫌疑人尿液代碼
    與姓名對照表各1 份。
  (二)高雄市立凱旋醫院99年1 月13日、99年1 月11日濫用藥物成
    品檢驗鑑定書各1 份、扣案之海洛因2 包（重量分別如附表
    編號(二)、(四)所示）。
  (三)被告之自白。
三、論罪：
  (一)被告前經送觀察、勒戒、強制戒治執行完畢後5 年內，再因
    施用毒品經判刑確定，其再犯本件施用毒品行為，自與毒品
    危害防制條例第20條第3 項「五年後再犯」之情形有別，是
    檢察官逕行起訴，即無不合，先予敘明。
  (二)按海洛因係毒品危害防制條例第2 條第2 項第1 款所稱之第
    一級毒品，不得持有、施用。核被告上開所為，分別係犯2
    次毒品危害防制條例第10條第1 項之施用第一級毒品罪及2
    次同條例第11條第1 項持有第一級毒品罪。就被告施用第一
    級毒品海洛因前所持有之第一級毒品部分，其持有之低度行
    為應為施用之高度行為所吸收，均不另論罪。而被告所犯上
    開4 罪，犯意各別，行為互殊，所觸犯構成要件不同，應予
    分論併罰。又被告前有如犯罪事實欄所述經判處有期徒刑並
    執行完畢之情形，此有臺灣高等法院被告前案紀錄表在卷可
    佐，其於徒刑執行完畢5 年之內故意再犯本件有期徒刑以上
    之罪，皆為累犯，應依法加重其刑。
四、科刑：
  (一)爰審酌被告施用毒品之行為不僅戕害自身身心健康，亦間接
    影響社會治安，被告前經觀察、勒戒、強制戒治後，仍未能
    戒斷毒癮，復已再犯毒品案件經判處徒刑確定，有其本院院
    內索引卡紀錄表報表及前揭臺灣高等法院被告前案紀錄表在
    卷可稽，顯見其對毒品之依賴情形非輕，並考量被告犯後坦
    承犯行，且其除持有及施用毒品之犯行外，並無其餘犯罪前
    科之不良紀錄等一切情狀，而分別量處如主文所示之刑，並
    定其應執行之刑，以資懲儆。
  (二)扣案之白色粉末2 包（驗前淨重分別為0.284公克、0.060公
    克，驗後淨重分別為0.277公克、0.050公克），確屬第一級
    毒品海洛因無訛，此有前揭高雄市立凱旋醫院濫用藥物成品
    檢驗鑑定書2 紙在卷可佐；而裝盛該等第一級毒品海洛因之
    包裝袋，其中亦含有無法析離之第一級毒品海洛因，均應依
    毒品危害防制條例第18條第1 項前段規定諭知沒收銷燬之。
    至鑑驗耗用之毒品既已滅失，自無庸宣告沒收銷燬。
據上論斷，應依刑事訴訟法第273 條之1 第1 項、第284 條之1
、第299 條第1 項前段，毒品危害防制條例第10條第1 項、第11
條第1 項、第18條第1 項前段，刑法第11條、第47條第1 項、第
51條第5 款、第9 款，判決如主文。
本案經檢察官乙○○到庭執行職務。
中    華    民    國    99    年    5     月    7     日
                  刑事第十庭  法  官    呂明燕
以上正本證明與原本無異。
如不服本判決應於收受本判決後10日內向本院提出上訴書狀，並
應敘述具體理由，如未敘述上訴理由者，應於上訴期間屆滿後20
日內補提理由書狀於本院（均須按他造當事人之人數附繕本）「
切勿逕送上級法院」。
中    華    民    國    99    年    5     月    7     日
                              書記官    張琇晴
附錄本判決論罪科刑之法條：
毒品危害防制條例第10條第1項
施用第一級毒品者，處六月以上五年以下有期徒刑。
毒品危害防制條例第11條第1項
持有第一級毒品者，處 3 年以下有期徒刑、拘役或新臺幣 5 萬
元以下罰金。
附表：
┌────────┬─────────────────────────┐
│  編    號      │           宣       告         刑                 │
├────────┼─────────────────────────┤
│犯罪事實欄(一)部分│施用第一級毒品，累犯，處有期徒刑捌月。            │
├────────┼─────────────────────────┤
│犯罪事實欄(二)部分│持有第一級毒品，累犯，處有期徒刑月。扣案第一級毒│
│                │品海洛因壹包（驗前淨重零點貳捌肆公克，驗後淨重零點│
│                │貳柒柒公克，另含包裝袋）沒收銷燬之。              │
├────────┼─────────────────────────┤
│犯罪事實欄(三)部分│施用第一級毒品，累犯，處有期徒刑捌月。            │
├────────┼─────────────────────────┤
│犯罪事實欄(四)部分│持有第一級毒品，累犯，處有期徒刑月。扣案第一級毒│
│                │品海洛因壹包（驗前淨重零點零陸零公克，驗後淨重零點│
│                │零伍零公克，另含包裝袋）沒收銷燬之。              │
└────────┴─────────────────────────┘

司法院資訊處製作；財團法人民間司法改革基金會備份。
